【裁判字號】    89,上易,114
【裁判日期】    890229
【裁判案由】    竊盜等
【裁判全文】
臺灣高等法院刑事判決                            八十九年度上易字第一一四號
    上  訴  人  臺灣新竹地方法院檢察署檢察官
    被      告  甲○○
右上訴人因被告竊盜等案件，不服臺灣新竹地方法院八十八年度易字第三一五號，中
華民國八十八年十一月三十日第一審判決（起訴案號：臺灣新竹地方法院檢察署八十
八年度偵字第四三０號及移送併辦案號：八十八年度偵字第三三五一、二三二四、二
六一０號）提起上訴及移送併辦（案號：台灣新竹地方法院檢察署八十八年度偵字第
八六七五、八六七六、八六七七號），本院判決如左：
    主  文
原判決關於竊盜及定應執行刑部分撤銷
甲○○連續竊盜，累犯，處有期徒刑貳年柒月，扣案之鑰匙支沒收。
其餘上訴駁回。
右揭連續竊盜及上訴駁回部分所處之刑應執行有期徒刑貳年捌月，扣案之鑰匙支、
蝴蝶刀壹把均沒收。
    事  實
一、甲○○曾有竊盜、二次恐嚇等前科紀錄，其中於民國（下同）八十三年七月十一
日因恐嚇罪，經判處有期徒刑一年六月確定，於八十五年三月二十日執行完畢，
    猶不知警惕，復基於概括之犯意，意圖為自己不之所有，自八十六年七月間起至
    八十八年三月十五日止，連續在如附表所示之地點，趁無人注意之際，以其所有
    之鑰匙開啟車門之方式，竊取如附表所示之人所有之物品，於得手後均留供己用
    。又於八十七年年底起未經許可，無故持有經中央主管機關公告查禁屬槍砲彈藥
    刀械管制條例所稱刀械之蝴蝶刀一把，並將該蝴蝶刀放置在新竹市○○路○段六
    八三巷三四號三樓租處。嗣於八十八年一月九日下午七時許，為警在新竹市○○
    路○段六八三巷十九號前，當場查獲甲○○駕駛其之前所竊得之車號ＫＣ─三五
    九一號贓車一部，並循線在其上開租處，查獲大批竊得之贓物、蝴蝶刀及其所有
    作案用之鑰匙一把。復於八十八年三月十七日下午三時四十分許，在新竹縣竹東
    鎮○○街與仁愛路四八七巷口旁停車場內，當場查獲其駕駛竊得之車號Ｖ四─０
    ０八０號贓車，並在其新竹市○○鎮○○路四八七巷五十號住處查獲部分竊得之
    贓物及其所用供竊盜所用之鑰匙二支等物。
二、案經新竹市警察局第二分局報請臺灣新竹地方法院檢察署檢察官偵查起訴。
    理  由
一、訊據被告甲○○對於右揭如附表所示編號一至編號二十二之竊盜犯行及未經許可
    持有扣案之蝴蝶刀一把等事實，於偵（偵查卷第三十七頁反面至第三十八頁反面
    ）、審（參見原審八十八年七月十三日、八十八年八月三日訊問筆錄）中均坦承
    不諱，核與附表所示被害人證述情節相符，此外復有贓證物品認領保管收據二十
    一張、車輛竊盜車牌失竊資料個別查詢報表─查詢車輛認可資料二份在卷可稽；
    扣案之刀械經鑑驗結果，認係屬槍砲彈藥刀械管制條例列管之蝴蝶刀，此有新竹
    市警察局第二分局八十八年三月十五日八八竹市警二分刑字第一０八四六號函一
    份可稽，此外復有鑰匙三支及蝴蝶刀一把扣案足資佐證。被告甲○○雖矢口否認
    竊取蔡建裕所有ＪＧ─四七八八號自小客車，並辯稱從未使用該車云云。然查証
    人即警員王長元証稱：「之前有件汽車失竊案，我們是先查獲ＪＧ─四七八八號
    肇事逃逸的車（該車是撞上陳秀萍及金偉娟二人），這部車肇事逃逸後在光復路
    巷內，經人檢舉該車違規停車，我們前往查看，該車有撞擊痕跡，且保險桿上留
    有被害人機車車牌號碼在上方，也是在車禍發生隔天尋獲，我們查獲甲○○後，
    採集甲○○的唾液，在ＪＧ─四七八八號車內所採集的檳榔渣、菸蒂等送驗結果
    是相符（即為同一人所有），另經查証蔡建裕的車被偷後查獲，車內有乙○○的
    東西。」（見八十八年偵字第二三二四號卷第二九頁）而依卷附內政部警政署刑
    事警察局八十八年二月五日（八八）刑醫字第四八二七號鑑驗書，被告甲○○唾
    液與ＪＧ─四七八八號車內尋獲煙蒂之ＤＮＡ確屬相符（見八十八年偵字第二三
    二四號卷第十五、十六頁）。被告甲○○復坦承確曾竊取乙○○所有之VLSI製造
    技術書及新竹市科學園區研發六號二號之資料袋，而前開資料均自ＪＧ─四七八
    八號自小客車內查扣，顯見被告所辯未使用亦未竊取該車云云，無非飾卸之詞，
    不足採信。本件事證明確，被告犯行，均堪認定。
二、核被告甲○○意圖為自己不法之所有，而竊取他人之動產，所為係犯刑法第三百
    二十條第一項之罪；又未經許可，持有刀械，所為係犯槍砲彈藥刀械管制條例第
    十四條第三項之罪。其先後多次竊盜犯行，時間緊接，犯罪構成要件相同，顯係
    基於概括犯意反覆為之，為連續犯，應以一罪論，並依法加重其刑。被告所犯前
    開二罪間，犯意各別，犯罪構成要件不同，應予分論併罰。查被告曾於八十三年
    七月十一日因恐嚇罪，經判處有期徒刑一年六月確定，於八十五年三月二十日執
    行完畢，此有臺灣新竹地方法院檢察署刑案資料查註紀錄表及本院被告全國前案
    紀錄表各一份在卷可稽，其於五年以內再犯本件有期徒刑以上刑之罪，為累犯，
    依法應加重其刑，竊盜部分並應遞加之。又附表編號十九至二十三部分（即台灣
    新竹地方法院檢察署八十八年偵字第八六七五、八六七七號），雖未據起訴，惟
    與起訴部分有連續犯之裁判上一罪關係，為起訴效力所及，本院自得併予審理。
    原審予以論罪科刑，固非無見，惟其就附表編號二十三部分，認非被告所為，洵
    有未當。公訴人上訴指摘原判決不當，為有理由，應由本院就原判決關於竊盜部
    分予以撤銷改判。爰審酌被告犯罪後坦承犯行不諱，尚知所悔悟及其犯罪之動機
    、目的、手段、所生危害等一切情狀，量處如主文第二項所示之刑。至刀械部分
    ，原審引用槍砲彈藥刀械管制條例第十四條第三項及審酌被告犯罪之動機、目的
    、手段、所生危害等一切情狀，量處有期徒刑三月，均無不合，此部分上訴應予
    駁回。並就撤銷改判及駁回上訴部分，定其應執行刑如主文第四項所示，以資懲
    儆。扣案之蝴蝶刀一把為違禁物；鑰匙三支為被告所有並供犯罪所用之物，業據
    被告供明在卷，爰均應依法宣告沒收。
三、移送併辦部分：
（一）八十八年偵字第八六七六號：移送併辦意旨略謂被告甲○○於八十八年四月十
      一日凌晨在新竹市○○路一六五巷三七號前，以自備之鑰匙開啟車門發動電源
      引擎之方式竊取陳彥賢所有停放該處之車號ＪＴ─七八六二號自小客車，得手
      後供己代步駛用云云。惟訊據被告甲○○堅決否認竊取該車。查前開車輛係証
      人徐明正因案被警方帶至分局訊問後，始帶同警方至新竹縣竹東鎮○○街六二
      口旁空地尋獲，其時被告甲○○並未在場。証人徐明正於警訊固指稱甲○○曾
      告知該車是伊所偷（見八十八年偵字第八六七六號卷第五頁），惟於原審時証
      稱：「當時我被警察帶至分局，警察就一直問我，那部ＪＴ─七八六二號車子
      贓車來源，警察說有人檢舉說我知道這二台車是何人偷的，警察一直逼問我，
      不說實情，不讓我回家，我只好說出甲○○偷的。（為何說他偷車？）我是想
      他家住我家附近。」（見原審卷第一三五頁）前後所述顯相齟齲，殊難憑採。
      此外復查無其他積極証據足資証明被告甲○○涉有此部分竊盜犯行，自難認該
      併辦部分與起訴部分有連續犯之裁判上一罪關係，本院無從併予審理，應退回
      由檢察官另為適法之處理。
（二）八十八年偵字第八六七七號被害人李錦雲、沈孟麗、舒玉瑛、雷生玉部分：移
      送併辦意旨略謂被告甲○○於附表二所示時地以自備之鑰匙開啟被害人李錦雲
      、沈孟麗、舒玉瑛、雷生玉所有之自小客車車門，竊取其內財物云云。惟訊據
      被告甲○○堅決否認有前開竊盜犯行，辯稱前開被害人失竊物品乃其友黃源龍
      竊取後攜至其住處借放等語（見八十八年偵字第二六一０號卷第四二頁、原審
      卷第六十、九五頁）。查警方雖自被告甲○○住處扣得上開被害人李錦雲失竊
      之名片簿三本、保單盒一個、施寄青錄音帶兩捲、置物箱一個、回數票四張；
      沈孟麗失竊之名片夾及鏡子各一個；舒玉瑛失竊之便條紙二盒、書籍五本、對
      杯二個、桌曆二本、資料夾一本；雷生玉失竊之筆記簿一本，然實際上除上開
      領回之物外，李錦雲尚失竊現金五千餘元、回數票一本、行動電話一具、呼叫
      器一個、皮包、錄音帶；沈孟麗尚失竊二件外套、現金二百元、名片夾二個、
      鏡子二面；舒玉瑛計失竊書籍、客戶保單及手提包等物計二大箱；雷生玉尚失
      竊約翰走路牌酒二瓶。是被告辯稱非伊行竊，僅係受託寄放部分贓物一節，非
      無可能。此外復查無其他積極証據，足資証明被告甲○○確有竊取上開財物，
      此部分自屬不能証明被告甲○○犯罪，而與起訴部分無所謂實質上或裁判上一
      罪關係，本院無從併予審理，應退回由檢察官續行偵辦，附此敘明。
據上論斷，應依刑事訴訟法第三百六十九條第一項前段、第三百六十四條、第二百九
十九條第一項前段，槍砲彈藥刀械管制條例第十四條第三項，刑法第十一條前段、第
五十六條、第三百二十條第一項、第四十七條第三十八條第一項第一款、第二款，罰
金罰鍰提高標準條例第一條前段，判決如主文。
本案經檢察官郭弘佑到庭執行職務。
中      華      民      國    八十九    年      二      月    二十九    日
                              臺灣高等法院刑事第十三庭
                                  審判長法  官  常  尚  信
                                        法  官  周  占  春
                                        法  官  盧  彥  如
右正本證明與原本無異。
不得上訴。
                                        書記官  蘇  文  正
中      華      民      國    八十九年      三      月      二      日
附錄：本案論罪科刑法條全文
刑法第三百二十條第一項：
意圖為自己或第三人不法之所有，而竊取他人之動產者，為竊盜罪，處五年以下有期
徒刑、拘役或五百元以下罰金。
槍砲彈藥刀械管制條例第十四條第三項：
未經許可，持有或意圖販賣而陳列刀械者，處一年以下有期徒刑、拘役或新台幣五十
萬元以下罰金。


司法院資訊處製作；財團法人民間司法改革基金會備份。
